# 水利基金

提问人：华之兮 时间：2015-01-17 21:53:40
最近做一个业务，关于水利基金，是计入营业外支出还是营业税金及附加？望各位大神指教

回答人：chenyiwei
如果水利基金是根据营业收入的一定比例计提的，或者像城建税和教育费附加那样按照应交主税的一定比例计算的，则理论上计入“营业税金及附加”更为合理。实际操作中，如果当地政府明确规定了计入管理费用或营业外支出等会计处理方法的，则也可以参照该规定处理。但即使作为营业外支出，也不是非经常性损益。